臺灣板橋地方法院刑事判決　　　　　　 100年度易字第2579號
公　訴　人　臺灣板橋地方法院檢察署檢察官
被　　　告　藍盡衛
上列被告因竊盜案件，經檢察官提起公訴（100 年度偵字第5265
、5690號），本院判決如下：
    主  文
藍盡衛犯竊盜罪，累犯，處有期徒刑肆月，如易科罰金，以新臺
幣壹仟元折算壹日；又犯竊盜罪，累犯，處有期徒刑肆月，如易
科罰金，以新臺幣壹仟元折算壹日。應執行有期徒刑柒月，如易
科罰金，以新臺幣壹仟元折算壹日。
    事  實
一、藍盡衛於：（一）93年間，因連續竊盜案件，經本院以93年
    度簡字第811 號判處有期徒刑6 月，嗣因不服提起上訴，復
    經本院以93年度簡上字第166 號判決將原判決撤銷，改處有
    期徒刑10月確定；（二）93年間，因施用毒品案件，經本院
    以93年度訴字第1715號判處有期徒刑7 月確定；（三）93年
    間，因連續竊盜案件，經臺灣桃園地方法院以93年度桃簡字
    第1676號判處有期徒刑6 月確定；（四）93年間，因違反動
    產擔保交易法案件，經本院以93年度簡字第5809號判處有期
    徒刑5 月確定；（五）93年間，因犯脫逃案件，經臺灣臺北
    地方法院以93年度簡字第3024號判處有期徒刑4 月確定；（
    六）94年間，因偽造文書案件，經本院以95年度簡字第1414
    號判處有期徒刑5 月確定，上開（二）至（六）所示之各罪
    刑，嗣經本院以95年度聲字第2324號裁定應執行有期徒刑2
    年確定，並與上開（一）部分所示之刑期接續執行，於96年
    6 月12日縮短刑期執行完畢出監（於本案構成累犯）；（七
    ）97年間，因施用毒品案件，經本院以97年度訴字第830 號
    判處有期徒刑9 月確定；（八）97年間，因竊盜案件（共2
    罪），經本院以97年度簡字第4168號分別判處有期徒刑4 月
    、4 月，並定應執行有期徒刑6 月確定；（九）97年間，因
    竊盜案件，經本院以97年度簡字第5459號判處有期徒刑4 月
    確定；（十）97年間，因施用毒品案件，經本院以97年度訴
    字第4238號判處有期徒刑10月確定，上開（七）至（十）所
    示之各罪刑，嗣經本院以98年聲字第251 號裁定應執行有期
    徒刑2 年2 月確定，於99年3 月24日假釋出監，所餘刑期付
    保護管束，迄99年4 月22日保護管束期滿未經撤銷假釋，未
    執行之刑視為執行完畢（此部分於本案亦構成累犯）。
二、詎其猶不知悔悟，於上開各罪刑執行完畢後，再為本案下列
    犯行：
(一)藍盡衛意圖為自己不法之所有，基於竊盜之犯意，於99年12
    月29日15時許，在新北市○○區○○街36號陳文賓經營之嚐
    鮮深海魚餐廳，趁店內正在裝修之際，佯裝問路與工人聊天
    ，並進入室內打開後門，旋即騎乘車牌號碼G72-913 號重型
    機車離去並繞至後門，逕自入內，徒手竊取陳文賓所有、置
    放在置物架上之不詳品牌洋酒約5 、6 瓶，得手後並以上揭
    機車搭載逃逸，嗣經警方調閱案發地點附近監視器錄影畫面
    後，循線查獲，始悉上情。
(二)復意圖為自己不法之所有，基於竊盜之犯意，於100 年1 月
    1 日9 時許，於白天侵入位於新北市○○區○○路1 段28巷
    92號1 樓之住宅內（侵入住宅未據告訴），趁張瓊文不注意
    之際，徒手竊取置於室內由張瓊文管領之臺灣啤酒4 箱（96
    瓶，價值合計約新臺幣〔下同〕2,360 元），得手後並以車
    牌號碼WSP-387 號輕型機車搭載逃逸。嗣經警方調閱案發地
    點附近監視器錄影畫面後，循線查獲，始悉上情。
三、案經陳文賓、張瓊文訴由新北市政府警察局板橋分局移送臺
    灣板橋地方法院檢察署檢察官偵查起訴。
    理  由
壹、證據能力部分：
    按被告以外之人於審判外之言詞或書面陳述，除法律有規定
    者外，不得作為證據；又被告以外之人於審判外之陳述，雖
    不符同法第159 條之1 至第159 條之4 之規定，但經當事人
    於審判程序同意作為證據，法院審酌該言詞或書面陳述作成
    時之情況，認為適當者，亦得為證據。當事人、代理人或辯
    護人於法院調查證據時，知有第159 條第1 項不得為證據之
    情形，而未於言詞辯論終結前聲明異議者，視為有前項之同
    意，刑事訴訟法第159 條第1 項及第159 條之5 分別定有明
    文。本件檢察官所提被告以外之人於審判外之言詞及書面陳
    述，雖屬傳聞證據，惟被告迄本院審判期日言詞辯論終結前
    ，未聲明異議而不予爭執，本院審酌上開證據資料作成時之
    情況，尚無違法不當及證明力明顯過低之瑕疵，亦認為以之
    作為證據應屬適當。揆諸前開規定，爰依刑事訴訟法第159
    條之5 規定，認前揭證據資料均有證據能力。
貳、有罪部分：
一、上開事實欄二、（一）部分，業據被告藍盡衛於本院審理中
    自白甚詳，核與證人即告訴人陳文賓於警詢中之證述情節大
    致相符，並有現場照片5 張在卷可稽（見100 偵5690號卷第
    11頁）；上開事實欄二、（二）部分，亦據被告藍盡衛於本
    院審理中自白甚詳，且與證人即告訴人張瓊文、現場目擊證
    人周家傳於警詢時所言互核相符，並有現場照片5 張附卷可
    考（見100 偵5265號卷第11頁）。綜上，本案事證明確，被
    告上開竊盜犯行堪以認定，應依法論科。
二、核被告所為，皆係犯刑法第320 條第1 項之竊盜罪。被告犯
    事實欄二、（二）所示之行為後，刑法第321 條業經總統於
    100 年1 月26日修正公布，並自同年月28日生效；修正後之
    刑法第321 條第1 項第1 款之構成要件，已由「於夜間侵入
    住宅或有人居住之建築物、船艦或隱匿其內而犯之者」修正
    為「侵入住宅或有人居住之建築物、船艦或隱匿其內而犯之
    者」，參諸前開修正之立法理由，乃因有鑑於以侵入住宅方
    式犯竊盜罪，對於被害人財產法益之侵害，並不因日間、夜
    間而有所不同，且近年來因社會變遷及生活型態之改變，民
    眾工作時間涵蓋日夜間時段，居家休息時間亦不限於夜間，
    與昔日農業社會有所不同，是以侵入住宅竊盜對於被害人居
    家安全均構成相當之威脅及危險性，爰將「夜間」刪除，使
    不分於夜間或白天侵入住宅竊盜，均有加重竊盜罪之適用，
    益見前開構成要件之修正，乃係構成要件之放寬，是修正後
    之規定，對被告而言較為不利；比較修正前、後刑法第321
    條第1 項之規定，依刑法第2 條第1 項前段之規定，應以行
    為時即修正前之刑法第321 條第1 項第1 款之規定，對被告
    較為有利，是被告此部分犯行應僅構成普通竊盜罪，而以刑
    法第320 條第1 項之竊盜罪論處，附此敘明。又被告所犯上
    開2 次竊盜犯行，犯意各別、行為互殊，應予分論併罰。另
    被告有事實欄所載犯罪科刑及執行完畢情形，有臺灣高等法
    院被告前案紀錄表在卷可佐，其於有期徒刑執行完畢後5 年
    以內，故意再犯本件有期徒刑以上之罪，皆應依刑法第47條
    第1 項規定，論以累犯，並加重其刑。爰審酌被告正值年輕
    力壯之年，身體健全，不謀正途賺取所用，竟好逸惡勞，隨
    機下手行竊他人財物，且被告業將上開竊得酒類飲用殆盡；
    惟考量其於本院審理中均坦承上開犯行，態度尚佳等一切情
    狀，爰量處如主文所示之宣告刑，並定其應執行之刑及諭知
    易科罰金之折算標準，以示懲儆。
參、不另為無罪部分：
一、公訴意旨另以：被告藍盡衛於事實欄二、（一）所示之時、
    地，除竊取告訴人陳文賓所有之不詳品牌洋酒約5 、6 瓶外
    ，另竊取其所有之洋酒「約翰走路12年」6 瓶、「約翰走路
    15年」6 瓶、「軒尼斯」3 瓶、雜牌洋酒3 瓶（價值合計約
    1 萬5,000 元，惟應扣除上開不詳品牌洋酒約5 、6 瓶部分
    ）及現金1 萬8,000 元，因認被告另涉刑法第320 條第1項
    之竊盜罪嫌。
二、訊據被告藍盡衛堅決否認此部分犯行，並於本院審理中辯稱
    其僅偷取上開不詳品牌洋酒約5 、6 瓶，沒有一併拿走告訴
    人失竊之上開酒類及現金等語。經查：證人即告訴人陳文賓
    於警詢時證稱：於99年12月29日15時許，在我所經營位於新
    北市○○區○○街36號之嚐鮮深海魚餐廳內，遭不明人士竊
    取財物。當天我有請水電工修理店內燈泡，該名水電工係於
    同日15時30分離開，據他所稱，案發期間曾有一名男子前來
    問路與聊天，而我是經由店內監視器發現該男子先從餐廳前
    門進入店內，並將原上鎖之後門打開，旋即騎乘機車繞至後
    門，從餐廳後門進入以竊取財物等語（見100 偵5690號卷，
    第6 至7 頁）；是本件告訴人顯並未親眼目擊被告有竊取上
    揭酒類及現金之情事，且參酌卷附現場監視錄影器翻拍照片
    5 張，皆未見被告確有以機車將前揭物品搭載離去，自難僅
    憑告訴人上揭推論之詞，而遽認被告另涉竊取上開物品之犯
    行。又此部分既屬不能證明，本應為無罪之諭知，然此部分
    如成立犯罪，因與事實欄二、（一）所示之竊盜罪部分，有
    實質一罪關係，爰不另為無罪之諭知，附此敘明。
肆、據上論斷，應依刑事訴訟法第299 條第1 項前段，刑法第2
    條第1 項前段、第320 條第1 項、第47條第1 項、第41條第
    1 項前段、第51條第5 款，刑法施行法第1 條之1 ，判決如
    主文。
中    華    民    國  100     年    8     月    25    日
                  刑事第十六庭   法  官   蘇揚旭
上列正本證明與原本無異。
如不服本判決，應於判決送達後10日內敘明上訴理由，向本院提
出上訴狀 (應附繕本) ，上訴於臺灣高等法院。其未敘述上訴理
由者，應於上訴期間屆滿後20日內向本院補提理由書「切勿逕送
上級法院」。
                                 書記官   李郁禎
中    華    民    國   100    年    8     月    26    日
附錄本案所犯法條全文：
中華民國刑法第320條
（普通竊盜罪、竊佔罪）
意圖為自己或第三人不法之所有，而竊取他人之動產者，為竊盜
罪，處5  年以下有期徒刑、拘役或 5 百元以下罰金。
意圖為自己或第三人不法之利益，而竊佔他人之不動產者，依前
項之規定處斷。
前二項之未遂犯罰之。